# 求助陈版主，国资背景企业无偿划转的入账科目

提问人：liuweisheng 时间：2020-02-18 17:12:21
具有国资背景的企业，A是控制BC公司，B公司无偿划拨给C公司一批设备，C公司单体会计处理是借：固定资产 贷：资本公积还是营业外收入？ 谢谢老师解惑

回答人：chenyiwei
C应贷记“资本公积——资本溢价”，相应地B公司按划出资产的原账面价值借记“资本公积——资本溢价”。A公司则是借记“长期股权投资——C”，贷记“长期股权投资——B”。

提问人：职场小白--解丢 时间：2020-05-15 13:36:00
陈版，那么在这项业务里BC企业是否涉税呢？？

回答人：chenyiwei
这类不影响损益的无偿划转一般不涉税。